# 请教陈版关于长投的一个问题

提问人：malihuan 时间：2012-04-09 10:08:23
B公司投资了一个联营公司A公司，出于某种考虑，以自然人代持的方式投资，即公司借款给自然人，自然人将款项投资到A公司，B和自然人签订一个代持协议，规定与A公司有关的一切权益都归B公司所有。B公司应该如何核算对A公司的投资？包括初始的确认和后续的权益法调整？

回答人：chenyiwei
根据公司法司法解释（三）的规定，代持可以获得有条件的承认。建议聘请律师审阅代持协议的条款，以确保其效力和可执行性。如果其效力和可执行性没有问题，事实上把股东权利和义务都转移给了实际股东B，名义股东不享有股东权利和不承担股东义务的，则其核算与一般的权益法核算相同。

提问人：Alisa_wang 时间：2012-11-18 12:52:52
回复 chenyiwei 的帖子
陈老师，既然该公司委托其他单位代持，又记入长期股权投资核算，跟自己出资采用相同的会计核算，那又为什么要代持 呢？那这个算有瑕疵吗

回答人：chenyiwei
可能会有一些特殊的考虑，例如对方对入资的股东资格有一些特殊要求；境外投资时为了规避当地对中国国有企业的歧视性待遇，也常采用代持的方式。